臺灣高雄地方法院刑事判決　　　　　 100年度審易字第2851號
公　訴　人　臺灣高雄地方法院檢察署檢察官
被　　　告　榮商
上列被告因恐嚇等案件，經檢察官提起公訴（100 年度偵字第13
615 號），被告於準備程序中就被訴事實為有罪之陳述，經本院
告知簡式審判程序之旨，並聽取被告與公訴人之意見後，本院裁
定進行簡式審判程序，判決如下：
    主  文
榮商犯相姦罪，共貳罪，均累犯，各處有期徒刑肆月，如易科
罰金，均以新臺幣壹仟元折算壹日；又犯恐嚇危害安全罪，累犯
，處有期徒刑伍月，如易科罰金，以新臺幣壹仟元折算壹日。應
執行有期徒刑拾月，如易科罰金，以新臺幣壹仟元折算壹日。
    事實及理由
一、犯罪事實：
    榮商前於民國89年間，因違反槍砲彈藥刀械管制條例案件
    ，經本院以89年度訴字第2832號判決判處有期徒刑1 年2 月
    確定；另因放火燒燬建物案件，經本院以89年度訴字第2721
    號判決處有期徒刑5 年，經上訴後，由臺灣高等法院高雄分
    院以90年度上訴字第254 號判決駁回上訴確定，上開各罪嗣
    經裁定定應執行刑為有期徒刑5 年10月確定，於95年1 月23
    日縮短刑期假釋出監，所餘刑期並付保護管束，嗣於95年9
    月28日保護管束期滿且假釋未經撤銷而視為執行完畢。詎其
    不知悔改，分別為以下之犯行：
  (一)榮商明知胡素琪係潘正寬之妻，為有配偶之人，竟基於相
    姦之犯意，先於99年12月8 日晚上至翌日凌晨間某時，在高
    雄市旗山區「玫瑰花園汽車旅館」與胡素琪為性交行為1 次
    ；復於同年12月中旬某日，與胡素琪在榮商位於高雄市旗
    山區富華巷3 號住處內為性交行為1 次（胡素琪所犯通姦部
    分業據潘正寬撤回告訴）。
  (二)榮商另基於恐嚇之接續犯意，於附表所示時間，發送附表
    所示內容之簡訊至胡素琪使用之0000000000行動電話門號，
    而以加害胡素琪名譽之事對之恐嚇，致使胡素琪心生畏懼。
二、證據名稱：
    上開犯罪事實，有下列證據可資證明：
  (一)證人即告訴人胡素琪於警詢及偵查中之證訴。
  (二)證人即告訴人潘正寬於警詢及偵查中之證訴。
  (三)簡訊翻拍照片12張。
  (四)被告之自白。
三、應適用之法條：
    核被告榮商與胡素琪先後2 次為性交行為，均係犯刑法第
    239 條後段之相姦罪；其以手機發送簡訊恐嚇告訴人胡素琪
    部分，則係犯同法第305 條之恐嚇罪。被告於附表所示之時
    間向告訴人胡素琪為恐嚇之犯行，乃係於密切接近之時間，
    侵害同一法益，各行為之獨立性極為薄弱，且係出於同一目
    的，在時間之差距上，難以強行分開，應視為數個舉動之接
    續施行，為接續犯，應論以一罪。再被告所犯上開3 罪，其
    犯意個別，行為互殊，應予分論併罰。又被告有犯罪事實欄
    所載受有期徒刑執行完畢之情形，此有臺灣高等法院被告前
    案紀錄表在卷可佐，被告於有期徒刑執行完畢後，5 年內故
    意再犯
    本件有期徒刑以上之3罪，均為累犯，各應依法加重其刑。
四、科刑：
    爰審酌被告明知胡素琪係有配偶之人，仍介入他人婚姻，與
    之發生性行為，嗣又發送如附表所示之簡訊恐嚇告訴人胡素
    琪，致其心生畏懼，且迄今未與告訴人潘正寬、胡素琪達成
    和解，所為實屬不該；又被告前有放火燒燬建物、違反槍砲
    彈藥刀械管制條例、搶奪、竊盜等前科及執行記錄，有前揭
    臺灣高等法院被告前案紀錄表附卷足參，顯見其素行非佳；
    惟念及被告犯後坦承犯行，態度尚可，並綜合考量被告係國
    中畢業、職業水泥工、家境小康（見警卷教育程度欄、職業
    欄及家庭經濟狀況欄之記載），及其上開犯罪之手段、犯罪
    情節等一切情狀，量處如主文所示之刑，並定其應執行刑，
    及就各該宣告刑及定刑分別諭知易科罰金之折算標準，以資
    儆懲。
據上論斷，應依刑事訴訟法第273  條之1 第1 項、第284 條之1
、第299 條第1 項前段，刑法第239 條後段、第305 條、第47條
第1 項、第51條第5 款、第41條第1 項前段、第8 項，刑法施行
法第1 條之1 第1 項、第2 項前段，判決如主文。
本案經檢察官陳俊宏到庭執行職務。
中    華    民    國   100    年    10    月    6     日
                  刑事第十庭  法  官    蔣志宗
以上正本證明與原本無異。
如不服本判決應於收受判決後10日內向本院提出上訴書狀，並應
敘述具體理由。其未敘述上訴理由者，應於上訴期間屆滿後20日
內向本院補提理由書(均須按他造當事人之人數附繕本)「切勿逕
送上級法院」。
中    華    民    國   100    年    10    月    6     日
                              書記官    張琇晴
附錄本案論罪科刑法條：
中華民國刑法第239條
有配偶而與人通姦者，處1年以下有期徒刑。其相姦者亦同。
中華民國刑法第305條
以加害生命、身體、自由、名譽、財產之事，恐嚇他人致生危害
於安全者，處 2 年以下有期徒刑、拘役或 3 百元以下罰金。
附表
┌──┬──────────┬──────┬──────────┐
│編號│時間                │被告使用門號│簡訊內容            │
├──┼──────────┼──────┼──────────┤
│1   │100年2月24日上午10時│0000000000  │妳說我在泡茶給妳喝妳│
│    │51分                │            │頭暈是我放什麼符我乾│
│    │                    │            │（誤寫為「甘」)脆叫 │
│    │                    │            │他讓鄰（誤寫為「臨」│
│    │                    │            │）居說給他聽看妳衣服│
│    │                    │            │看所錄片子證明一切事│
│    │                    │            │實。                │
├──┼──────────┼──────┼──────────┤
│2   │100年2月28日下午4時 │0000000000  │以為你會和我一樣坦承│
│    │51分                │            │說出來他說（阿琪說在│
│    │                    │            │茶葉放符）有嗎我說第│
│    │                    │            │一次妳要去玫瑰花園我│
│    │                    │            │拿一萬五千元給妳。現│
│    │                    │            │在說放妳符乾脆把影片│
│    │                    │            │放給大家看好否。    │
├──┼──────────┼──────┼──────────┤
│3   │100年2月28日下午4時 │0000000000  │自己為了脫罪不顧及到│
│    │54分                │            │我。對妳不好嗎? 全部│
│    │                    │            │向他說他也不會相信亂│
│    │                    │            │編他也信。最好沒事要│
│    │                    │            │不然讓全村的人都知道│
│    │                    │            │記憶卡拿去電腦上網我│
│    │                    │            │也不想做妳自己處理吧│
├──┼──────────┼──────┼──────────┤
│4   │100年2月28日下午4時 │0000000000  │我在看我們做（誤寫為│
│    │55分                │            │「作」）愛的片子妳的│
│    │                    │            │聲音非常迷人已經到了│
│    │                    │            │含屌想看嗎。        │
├──┼──────────┼──────┼──────────┤
│5   │100年3月3日上午7時14│0000000000  │你跟阿義在一起叫人打│
│    │分                  │            │我。完蛋我把影片給你│
│    │                    │            │老太婆看了748。     │
├──┼──────────┼──────┼──────────┤
│6   │100年3月3日下午10時 │0000000000  │……春第一砲穿白衣黑│
│    │20分                │            │短裙。月事來的那一次│
│    │                    │            │還有義大附近釣蝦場隔│
│    │                    │            │壁那一夜坐（誤寫為「│
│    │                    │            │座」）在按摩椅（誤寫│
│    │                    │            │為「倚」）上的妳沒忘│
│    │                    │            │記吧等下次再說。    │
└──┴──────────┴──────┴──────────┘